臺灣花蓮地方法院刑事判決
111年度原交易字第5號
公  訴  人  臺灣花蓮地方檢察署檢察官
被      告  歐長興



指定辯護人  黃子寧律師
上列被告因公共危險案件，經檢察官提起公訴（111年度速偵字
第22號），本院裁定改行簡式審判程序，判決如下：
    主  文
歐長興駕駛動力交通工具而有吐氣所含酒精濃度達每公升零點二
五毫克以上之情形，累犯，處有期徒刑柒月。 
    事  實
一、歐長興明知服用酒類或其他相類之物，將使其駕駛車輛時之
    注意力減低、反應能力趨緩，而危及其他用路人之行車往來
    安全，仍約於民國111年1月3日14時40分許至同日14時50分
    許，在位於花蓮縣新城鄉某商店內，飲用米酒半瓶後，即騎
    乘車號000-000號普通重型機車行駛於道路上，欲返回其住
    處；嗣於同日15時許，因其行車不穩，為警在花蓮縣新城鄉
    花5線0.5公尺北上車道處攔查，經警發現其身上散發酒氣，
    並於同日15時15分對之實施測試結果，歐長興吐氣中所含酒
    精濃度已達每公升0.63毫克，始獲上情。
二、案經花蓮縣警察局新城分局報告臺灣花蓮地方檢察署檢察官
    偵查起訴。
    理  由
一、被告歐長興本案所犯者，非為死刑、無期徒刑、最輕本刑為
    3年以上有期徒刑之罪或高等法院管轄第一審案件，其於準
    備程序進行中，先就被訴事實均為有罪之陳述，經告知其簡
    式審判程序之旨，並聽取檢察官、被告及辯護人之意見後，
    本院依刑事訴訟法第273條之1第1項之規定，裁定進行簡式
    審判程序，且依同法第273條之2規定，簡式審判程序之證據
    調查，不受第159條第1項、第161條之2、第161條之3、第16
    3條之1 及第164條至第170條規定之限制。
二、上揭事實，業據被告於本院準備程序及審理時均坦承不諱，
    並有花蓮縣警察局新城分局富世派出所職務報告、被告之吐
    氣中酒精濃度測試數據表、財團法人工業技術研究院呼氣酒
    精測試器檢定合格證書、花蓮縣警察局吐氣酒精濃度檢測程
    序暨拒測法律效果確認單、花蓮縣警察局舉發違反道路交通
    管理事件通知單、車輛詳細資料報表、國軍花蓮總醫院欠款
    記帳明細清單影本在卷可稽。是被告之任意性自白應與事實
    相符，本案事證明確，其犯行已堪認定，自應依法論科。
三、被告本案行為後，刑法第185條之3第1項業已修正，將法定
    刑度自「2年以下有期徒刑，得併科20萬元以下罰金」提高
    為「3年以下有期徒刑，得併科30萬元以下罰金」，並於民
    國111年1月28日公布後，於同年月30日施行，經比較結果，
    修正前之規定顯然較有利於被告，依刑法第2條第1項規定，
    本案應適用修正前刑法第185條之3第1項之規定；是核被告
    所為，係犯修正前刑法第185條之3第1項第1款之公共危險罪
    。
四、查被告前因公共危險案件，經本院以106年度花原交簡字第3
    70號判決判處有期徒刑6月確定，又因公共危險案件，經本
    院以106年度原交簡字第12號判決判處有期徒刑6月，併科罰
    金新臺幣（下同）7萬元及有期徒刑6月，併科罰金3萬元確
    定，上開各刑並經本院以107年度聲字第13號裁定定應執行
    有期徒刑1年4月，併科罰金9萬元確定，有期徒刑部分於107
    年10月17日縮短刑期假釋出監，期滿假釋未經撤銷，其未執
    行之刑，以已執行論而執行完畢，有臺灣高等法院被告前案
    紀錄表存卷供參，並經被告於本院審理時確認在卷，其於5
    年以內故意再犯本案有期徒刑以上之罪，核屬刑法第47條第
    1項所定之累犯；本院考量被告本案所犯者，與上開構成累
    犯之罪質、犯罪情節及侵害之法益均相同，爰參酌司法院大
    法官釋字第775號解釋所定法院就個案應裁量是否加重加重
    最低本刑之意旨，認應依刑法第47條第1項規定加重其刑。
五、爰審酌被告無視酒後駕駛動力交通工具對一般用路人所造成
    之潛在性危險，僅為滿足一時便利，罔顧其他用路人之生命
    、身體、財產安全，於飲酒後仍騎乘機車，經檢測之吐氣中
    所含酒精濃度已達每公升0.63毫克，復無適當之駕駛執照（
    詳見警卷第18頁之公路監理電子閘門系統列印資料），所幸
    未肇事致人員傷亡，且被告除上開構成累犯之犯罪外，其自
    103年間起，即因不能安全駕駛動力交通工具之公共危險案
    件，先後經本院判處罪刑確定，復於110年12月21日因相同
    類型之公共危險犯行，經本院判處有期徒刑6月，併科罰金1
    0萬元在案，此觀上開前案紀錄表及本院111年度花原交簡字
    第36號判決自明，其始終不知警惕，屢屢再犯，惡性非低，
    亦足認其法治觀念及自制能力均淡薄，兼衡被告坦承犯行之
    犯後態度，以及其智識程度、生活狀況等一切情狀，量處如
    主文所示之刑，以資懲儆。
據上論斷，依刑事訴訟法第273條之1第1項、第299條第1項前段
，刑法第2條第1項，修正前刑法第185條之3第1項第1款，刑法第
47條第1項，刑法施行法第1條之1第1項，判決如主文。
本案經檢察官曹智恆提起公訴，檢察官王柏舜到庭執行職務
中　　華　　民　　國　　111 　年　　5 　　月　　20　　日
　　　　　　　　　刑事第一庭    法　官　黃鴻達
以上正本證明與原本無異。
如不服本判決應於收受送達後20日內向本院提出上訴書狀，並應
敘述具體理由。其未敘述上訴理由者，應於上訴期間屆滿後20日
內向本院補提理由書(均須按他造當事人之人數附繕本)「切勿逕
送上級法院」。
辯護人依據刑事訴訟法第346條、公設辯護人條例第17條及律師
法第32 條第2項、第36條等規定之意旨，尚負有提供法律知識、
協助被告之義務（含得為被告之利益提起上訴，但不得與被告明
示之意思相反）。
因疫情而遲誤不變期間，得向法院聲請回復原狀。
中　　華　　民　　國　　111 　年　　5 　　月　　20　　日

　　　　　　　　　　　　　　　　書記官　胡旭玫
附錄本案論罪科刑法條全文：
修正前刑法第185條之3第1項第1款：
駕駛動力交通工具而有下列情形之一者，處二年以下有期徒刑，
得併科二十萬元以下罰金：
一、吐氣所含酒精濃度達每公升零點二五毫克或血液中酒精濃度
    達百分之零點零五以上。